臺灣桃園地方法院刑事判決
111年度審智易字第53號
公  訴  人  臺灣桃園地方檢察署檢察官 
被      告  暢懿科技股份有限公司

被  告  兼 
代  表  人  邱國富



選任辯護人  高靖棠律師
上列被告因違反著作權法案件，經檢察官提起公訴（111年度調
偵字第491號、111年度調偵字第626號），本院判決如下：
    主  文
本件公訴不受理。
    理  由
一、公訴意旨詳如檢察官起訴書所載（如附件）。
二、按告訴乃論之罪，告訴人於第一審辯論終結前，得撤回其告
    訴；又告訴經撤回者，法院應諭知不受理判決，刑事訴訟法
    第238條第1項、第303條第3款定有明文。
三、本件被告邱國富、暢懿科技股份有限公司因違反著作權法案
    件，經檢察官提起公訴，認被告邱國富犯著作權法第91條第
    1項、第92條之罪，及認被告暢懿科技股份有限公司犯著作
    權法第101條第1項之罪，依同法第100條規定須告訴乃論。
    且著作權法第101條第2項規定：「對前項行為人、法人或自
    然人之一方告訴或撤回告訴者，其效力及於他方。」。茲因
    被告邱國富、暢懿科技股份有限公司與告訴人科丞企業有限
    公司達成民事和解，科丞企業有限公司於110年10月14日具
    狀，撤回對被告邱國富、暢懿科技股份有限公司之告訴。稽
    諸上開說明，不經言詞辯論，逕為不受理判決。
據上論結，應依刑事訴訟法第303條第3款、第307條，判決如主
文。
中    華    民    國    111     年    10     月   19  日
                  刑事審查庭  法  官  呂曾達
以上正本證明與原本無異。
如不服本判決應於收受判決後20日內向本院提出上訴書狀，並應
敘述具體理由。其未敘述上訴理由者，應於上訴期間屆滿後20日
內向本院補提理由書(均須按他造當事人之人數附繕本)「切勿逕
送上級法院」。 
　　　　　　　　　　　　　　　書記官　楊淨雲　　　　
中　　華　　民　　國　　111 　年　　10　　月　　20　　日
附件：
臺灣桃園地方檢察署檢察官起訴書
                                    111年度調偵字第491號
                                    111年度調偵字第626號
　　被　　　告　暢懿科技股份有限公司
　　　　　　　　　　　　設桃園市○○區○○○街000號3樓
    兼  代表人  邱國富　男　58歲（民國00年00月0日生）
　　　　　　　　　　　　住○○市○○區○○路0000號15樓
　　　　　　　　　　　　國民身分證統一編號：Z000000000號
　　選任辯護人　高靖棠律師
上列被告等因違反著作權法案件，已經偵查終結，認應該提起公
訴，茲將犯罪事實及證據並所犯法條分敘如下：
　　　　　　犯罪事實
一、邱國富為址設桃園市○○區○○○街000號3樓之暢懿科技股份有
    限公司（下稱暢懿公司）負責人，明知如附表所示照片係科
    丞企業有限公司（下稱科丞公司）享有著作權之攝影著作，
    作為科丞公司銷售電子零件時供買家觀看、確認及吸引購買
    之用，未經同意或授權，不得擅自重製或公開傳輸，竟基於
    擅自以重製及公開傳輸之方式侵害他人著作財產權之犯意，
    未經科丞公司之授權或同意，於民國110年7月16日前某時，
    在不詳地點，以不詳方式，擅自重製上開相片，再公開傳輸
    張貼在暢懿公司所經營之網站，因而以重製、公開傳輸之方
    法侵害科丞公司之著作財產權。
二、案經科丞公司訴由內政部警政署保安警察第二總隊報告偵辦
    。
　　　　　　證據並所犯法條
一、證據清單及待證事實：
編號 證據名稱 待證事實 1 被告邱國富於偵查中之供述 被告暢懿公司有在公司官網張貼附表所示照片。 2 證人趙梅鈺於警詢時之供述 暢懿公司有在公司官網及拍張貼附表所示照片。 3 證人即告訴代理人趙立偉於警詢時之供述 附表所示照片為科丞公司享有著作權之攝影著作，並於民國110年7月16日前某時被暢懿公司刊登在暢懿公司官網。 4 告訴人科丞公司提供之網頁截圖比對表1份、原始圖檔、被告暢懿公司官網封存照片資料光碟1張 附表所示照片為科丞公司享有著作權之攝影著作，並於民國110年7月16日前某時被暢懿公司刊登在暢懿公司官網。 
二、核被告邱國富所為，係犯著作權法第91條第1項之擅自以重
    製之方法侵害他人之著作財產權及同法第92條之擅自以公開
    傳輸之方法侵害他人之著作財產權等罪嫌。又被告邱國富於
    密集之時、地，擅自重製及公開傳輸上開照片，均為接續犯
    ，均應論以一罪。被告邱國富所為重製之行為，係為達嗣後
    上傳照片以銷售商品，則上開重製照片之行為與嗣後隨即公
    開傳輸之行為，非僅時間及地點密接，復基於單一之目的，
    於法律上應評價為一行為，而為想像競合犯，應依刑法第55
    條之規定，從一重以著作權法第92條之擅自以公開傳輸之方
    法侵害他人之著作財產權罪處斷。被告暢懿公司因其代表人
    執行業務犯上開罪嫌，依著作權法第101條第1項規定，亦應
    科以該條之罰金。
三、至告訴及報告意旨認被告等另涉有著作權法第91條之1罪嫌
    ，惟查，本案被告並無擅自以移轉所有權之方法散布著作原
    件或其重製物而侵害他人之著作財產權或明知係侵害著作財
    產權之重製物而散布或意圖散布而公開陳列或持有之行為，
    自難認被告等有何違反著作權法第91條之1之情形，報告意
    旨容有誤會，惟此部分犯行若成立犯罪，因與前開起訴部分
    係屬同一事實，應為起訴效力所及，爰不另為不起訴處分，
    併此敘明。
四、依刑事訴訟法第251條第1項提起公訴。
　  此　致
臺灣桃園地方法院
中　　華　　民　　國　 111　　年　　7 　　月　　4 　　日
　　　　　　　　　　　　　　　檢  察  官  方勝詮
本件證明與原本無異
中　　華　　民　　國　 111　　年　　8 　　月　　19　　日
                              書  記  官  王薏甄
所犯法條
著作權法第91條
擅自以重製之方法侵害他人之著作財產權者，處 3 年以下有期
徒刑、拘役，或科或併科新臺幣 75 萬元以下罰金。
意圖銷售或出租而擅自以重製之方法侵害他人之著作財產權者，
處 6 月以上 5 年以下有期徒刑，得併科新臺幣 20 萬元以上 2
百萬元以下罰金。
以重製於光碟之方法犯前項之罪者，處 6 月以上 5 年以下有期
徒刑，得併科新臺幣 50 萬元以上 5 百萬元以下罰金。
著作僅供個人參考或合理使用者，不構成著作權侵害。
著作權法第92條
擅自以公開口述、公開播送、公開上映、公開演出、公開傳輸、
公開展示、改作、編輯、出租之方法侵害他人之著作財產權者，
處 3 年以下有期徒刑、拘役，或科或併科新臺幣 75 萬元以下
罰金。
著作權法第101條
法人之代表人、法人或自然人之代理人、受雇人或其他從業人員
，因執行業務，犯第 91 條至第 93 條、第 95 條至第 96 條之
 1 之罪者，除依各該條規定處罰其行為人外，對該法人或自然
人亦科各該條之罰金。
對前項行為人、法人或自然人之一方告訴或撤回告訴者，其效力
及於他方。
附表
編號 廠 牌 電子零件型號 被 告 盜 用 張 數 1 MITSUBISHI A172SENC 1 2 MITSUBISHI A173UHCPU 1 3 MITSUBISHI A178B-S1 1 4 MITSUBISHI A178B-S2 1 5 MITSUBISHI　 A1S38B 1 6 MITSUBISHI　 A1S61PN 1 7 MITSUBISHI　 A1S68B 1 8 MITSUBISHI　 A1SD75M1 1 9 MITSUBISHI　 A1SD75M3 1 10 MITSUBISHI　 A1SD75P1-S3 1 11 MITSUBISHI　 A1SD75P3-S3 1 12 MITSUBISHI　 A1SJ51T64 1 13 MITSUBISHI　 A1SJ61QBT11 1 14 MITSUBISHI　 A1SJ71LP21 1 15 MITSUBISHI　 A1SJ71UC24-R4 1 16 MITSUBISHI　 A1SNMCA-8KE 1 17 MITSUBISHI　 A1SX40 1 18 MITSUBISHI　 A1SX41 1 19 MITSUBISHI　 A1SX41-S1 1 20 MITSUBISHI　 A1SX41-S2 1 21 MITSUBISHI　 A1SX42 1 22 MITSUBISHI　 A1SX42-S2 1 23 MITSUBISHI　 A1SY40 1 24 MITSUBISHI　 A1SY41 1 25 MITSUBISHI　 A1SY42 1 26 MITSUBISHI　 A2ACPU-S1 1 27 MITSUBISHI　 A2USHCPU-S1 1 28 MITSUBISHI　 A38B 1 29 MITSUBISHI　 A970GOT-SBA 1 30 MITSUBISHI　 A975GOT-TBA-B 1 31 MITSUBISHI　 A9GT-QBUSS 1 32 MITSUBISHI　 A9GT-QC150BS 1 33 MITSUBISHI　 A9GT-QFNB4M 1 34 MITSUBISHI　 AJ55TB3-16D 1 35 MITSUBISHI　 AJ55TB3-8D 1 36 MITSUBISHI　 AJ65BTB1-16DT 1 37 MITSUBISHI　 AJ65SBTB1-16D 1 38 MITSUBISHI　 AJ65SBTB1-32DT1 1 39 MITSUBISHI　 AJ65SBTB3-8D 1 40 MITSUBISHI　 AJ65SBT-RPT 1 41 MITSUBISHI　 FR-E520-0.75KN 1 42 MITSUBISHI　 FR-E720-0.1K 1 43 MITSUBISHI　 FR-E000-000-NA 1 44 MITSUBISHI　 FR-E720-5.5K 1 45 MITSUBISHI FX1N-485-BD 1 46 MITSUBISHI　 FX2NC-32EYT 1 47 MITSUBISHI　 FX5-CNV-IFC 1 48 MITSUBISHI　 GT1575-VTBA 1 49 MITSUBISHI　 GT15-J71E71-100 1 50 MITSUBISHI　 GT2510-VTBA 1 51 MITSUBISHI　 MR-J2-100A 1 52 MITSUBISHI　 MR-J2M-10DU-S020（被告網頁上架型號是MR-J2M-10DU） 1 53 MITSUBISHI　 MR-J2S-10A 1 54 MITSUBISHI　 MR-J2S-10B 1 55 MITSUBISHI　 MR-J2S-10B-T004 1 56 MITSUBISHI　 MR-J2S-20A 1 57 MITSUBISHI　 MR-J2S-20B-T004（被告網頁上架型號是MR-J2S-20B） 1 58 MITSUBISHI　 MR-J2S-350A 1 59 MITSUBISHI　 MR-J2S-40A 1 60 MITSUBISHI　 MR-J2S-70A 1 61 MITSUBISHI　 MR-J2S-70B-T004 1 62 MITSUBISHI　 MR-J3-60B 1 63 MITSUBISHI　 Q00CPU 1 64 MITSUBISHI　 Q02HCPU 1 65 MITSUBISHI　 Q06HCPU 1 66 MITSUBISHI　 Q12HCPU 1 67 MITSUBISHI　 Q13UDEHCPU 1 68 MITSUBISHI　 Q20UDEHCPU 1 69 MITSUBISHI　 Q26UDEHCPU 1 70 MITSUBISHI　 Q35B　 1 71 MITSUBISHI　 Q38B 1 72 MITSUBISHI　 Q61P-A1 1 73 MITSUBISHI　 Q63P 1 74 MITSUBISHI　 Q64DAN 1 75 MITSUBISHI　 QD62 1 76 MITSUBISHI　 QD75M4 1 77 MITSUBISHI　 QD75MH2 1 78 MITSUBISHI　 QD75MH4 1 79 MITSUBISHI　 QG60 1 80 MITSUBISHI　 QJ61BT11 1 81 MITSUBISHI　 QJ61BT11N 1 82 MITSUBISHI　 QJ71BR11 1 83 MITSUBISHI　 QJ71C24N-R2 1 84 MITSUBISHI　 QJ71FL71-T-F01 1 85 MITSUBISHI　 QJ71LP21-25 1 86 MITSUBISHI　 QX40 1 87 MITSUBISHI　 QX41 1 88 MITSUBISHI QY10 1 89 MITSUBISHI QY41P 1 90 KEYENCE FS-L71 1 91 KEYENCE　 FS-N18N 1 92 KEYENCE　 FU-35FZ(5000)（被告網頁上架型號是FU-35FZ） 1 93 KEYENCE　 FU-38H 1 94 KEYENCE　 FU-38S 1 95 KEYENCE　 FU-38V 1 96 KEYENCE　 FU-4FZ 1 97 KEYENCE　 FU-59 1 98 KEYENCE　 FU-66 1 99 KEYENCE　 KV-700 1 100 KEYENCE　 KV-C32TA 1 101 KEYENCE　 KV-C32XA 1 102 KEYENCE　 KV-L20 1 103 KEYENCE　 PS-47 1 104 KEYENCE　 PS-49 1 105 KEYENCE PZ2-61 1 106 TAKEX F70AR 1 107 HAKKO GD-80EH1MJ-G 1 108 PANASONIC MBDDT2210 1 109 PANASONIC　 MSDA043A1A 1 110 YASKAWA CIMR-J7AA20P1 1 111 OMRON A22-01 1 112 OMRON　 C2000-BC061 1 113 OMRON　 C200H-BP002 1 114 OMRON　 C200H-CN311 1 115 OMRON　 C200H-CPU31 1 116 OMRON　 C200H-CT021 1 117 OMRON　 C200H-DA001 1 118 OMRON C200H-IM212 1 119 OMRON　 C200H-LK201-V1 1 120 OMRON　 C200H-MR831 1 121 OMRON　 C200H-NC111 1 122 OMRON　 C200H-OA223 1 123 OMRON　 C200H-OC222 1 124 OMRON　 C200H-OC224 1 125 OMRON C200H-OD211 1 126 OMRON　 C200H-OD215 1 127 OMRON　 C200H-OD217 1 128 OMRON　 C200H-OD411 1 129 OMRON　 C200H-SP001 1 130 OMRON　 C200HS-SLK22 1 131 OMRON　 C200HW-BC031 1 132 OMRON C200HW-BC051 1 133 OMRON　 C200HW-CE001 1 134 OMRON　 C200HW-COM01 1 135 OMRON　 C200HW-COM06-EV1 1 136 OMRON　 C500-AD101 1 137 OMRON　 C500-AP003 1 138 OMRON　 C500-ASC04 1 139 OMRON C500-BC081 1 140 OMRON　 C500-ID213 1 141 OMRON　 C500-ID218 1 142 OMRON　 C500-ID219 1 143 OMRON　 C500-II002 1 144 OMRON　 C500-II101 1 145 OMRON　 C500-LK009-V1 1 146 OMRON C500-OA225 1 147 OMRON　 C500-PRO13 1 148 OMRON　 C500-PS223 1 149 OMRON　 C500-RT201 1 150 OMRON　 CJ1G-CPU43H 1 151 OMRON　 CJ1W-AD081-V1 1 152 OMRON　 CJ1W-DA08V 1 153 OMRON CJ1W-ID262 1 154 OMRON　 CJ1W-NC233 1 155 OMRON　 CJ1W-NC433 1 156 OMRON CJ1W-PA205R 1 157 OMRON CJ2H-CPU64-EIP 1 158 OMRON　 CJ2M-CPU13 1 159 OMRON　 CJ2M-CPU14 1 160 OMRON　 CJ2M-CPU31 1 161 OMRON　 CJ2M-CPU33 1 162 OMRON　 CP1E-N30DT-A 1 163 OMRON　 CP1H-X40DT-D 1 164 OMRON CQM1-AD041 1 165 OMRON　 CQM1-DA021 1 166 OMRON　 CQM1-IPS01 1 167 OMRON CQM1-IPS02 1 168 OMRON CQM1-OC221 1 169 OMRON　 CQM1-PA203 1 170 OMRON　 CQM1-PA206 1 171 OMRON　 CQM1-PRO01-E 1 172 OMRON　 CQM1-TC001 1 173 OMRON　 CS1H-CPU64 1 174 OMRON　 CS1H-CPU66-V1 1 175 OMRON CV500-BI042 1 176 OMRON　 CV500-RM221 1 177 OMRON　 CVM1-CPU01-EV2 1 178 OMRON D40A-1C5 1 179 OMRON E32-L24L 1 180 OMRON　 E32-R16 1 181 OMRON　 E3C-VS3R 1 182 OMRON　 E3C-VS7R 1 183 OMRON　 E3JK-DR11-C 1 184 OMRON　 E3S-BT61 1 185 OMRON　 E3S-GS3E4 1 186 OMRON E3X-NH11 1 187 OMRON　 E3X-NM11 1 188 OMRON　 EE-SX671-WR   1M 1 189 OMRON EE-SX771 1 190 OMRON G71-OD16 1 191 OMRON　 G9B-06   AC200V 1 192 OMRON　 MY2N-GS   AC200/220V 1 193 OMRON　 MY2N-GS   DC24V 1 194 OMRON　 MY2NJ-DC24V 1 195 OMRON　 NT-AL001 1 196 OMRON　 SRT2-ROC08 1